臺灣臺中地方法院刑事判決                          九十一年度交訴字第六五號
    公  訴  人  臺灣台中地方法院檢察署檢察官
    被      告  甲○○
右列被告因業務過失致死案件，經檢察官提起公訴 (九十一年度偵字第二○三四號
 )本院判決如左：
    主  文
甲○○從事業務之人，因業務上之過失致人於死，處有期徒刑壹年貳月。緩刑肆年。
    事  實
一、甲○○係位於苗栗縣通宵鎮鴻鋒交通有限公司聯結車司機，為從事駕駛業務之人
    。其於民國九十年十二月二十五日十時四十分許，駕駛車牌號碼八Ｅ－二七八號
    營業聯結大貨車後面拖載車牌號碼Ｘ六－二三號曳引車，沿台中縣大安鄉台六一
    線由北往南方向行駛，行至台中縣大安鄉台六一線及東西五路路口時，本應注意
    汽車行駛至交岔路口，應遵守燈光號誌之指示行進，且應注意車前狀況，以隨時
    採取必要之安全措施，依當時情形，又無不能注意之情事，其竟疏於注意該路口
    之號誌燈已轉為紅燈，應停車待綠燈亮起後始可行進，仍強行闖紅燈以通過該路
    口且疏於注意車前狀況。適廖家繁騎乘車牌號碼ＴＧＭ－四八０號機車搭載其妻
    廖王素蘭，沿台中縣大安鄉○○○路由東往西方向行駛，行經上開路口，遭闖紅
    燈之甲○○所駕駛之上開營業大貨車不慎撞擊，廖家繁、廖王素蘭因而彈起後落
    地受傷，經緊急送醫急救，然送至醫院時已無生命跡象。甲○○肇事後，主動向
    到場處理之員警詹啟東陳述肇事經過自首而接受裁判。
二、案經檢察官據台中縣警察局大甲分局報請相驗後偵查起訴。
    理  由
一、訊據被告甲○○固坦承其於右揭時、地不慎撞擊被害人廖家繁、廖王素蘭致其等
    死亡，其有過失，惟矢口否認有闖紅燈之事實，辯稱：我當時是闖黃燈，不是闖
    紅燈云云。惟查，右揭犯罪事實，業據證人即當時目擊車禍發生之乙○○於警、
    偵訊證稱：「當天我是停在與被告對向之最內側車道等紅燈，所以被告之車道也
    是紅燈，我等紅燈時，看到被告的車子闖紅燈開過來，而死者之機車由我右側方
    向開過去，被告的車子撞到機車，我當時是第一台車停在停止線上，所以我看的
    很清楚」等語。是被告闖紅燈之違規事實，已甚明確，所辯無非避就之詞，不足
    採信。此外，並有台中縣警察局道路交通事故調查報告表乙份、診斷證明書二份
    及現場照片十六幀在卷可稽。而被害人廖家繁、廖王素蘭確係因本件車禍死亡，
    亦經檢察官督同法醫師相驗屬實，製有勘驗筆錄、相驗屍體證明書、驗斷書等附
    卷可憑，是被告所辯，不足採信。按汽車行駛時，駕駛人應注意車前狀況及兩車
    併行之間隔，並隨時採取必要之安全措施。再汽車行駛至交岔路口，其行進應遵
    守燈光號誌之指示。道路交通安全規則第九十四條第三項、第一百零二條第一項
    第一款前段分別定有明文。被告駕車對於前揭規定自應遵守，且依當時情形，並
    無不能注意之情事，竟疏不注意致發生本件車禍並因而致被害人等死亡，顯有違
    反上開道路交通安全規則之情事，其有過失，甚為明顯，且與被害人等之死亡結
    果具有相當因果關係。故其犯行，堪以認定。
二、按被告甲○○係位於苗栗縣通宵鎮鴻鋒交通有限公司聯結車司機，為從事駕駛業
    務之人，已据其供明在卷，是核其所為，係犯刑法第二百七十六條第二項之業務
    過失致人於死罪。被告一過失行為，致被害人二人發生死亡結果，係一行為觸犯
    數罪名，為想像競合犯，依刑法第五十五條規定從一重處斷。被告肇事後，未經
    有權偵查犯罪之機關發覺前，隨即主動向到場處理之警員詹啟東自首犯罪而接受
    裁判，業據證人詹啟東於偵訊時證述屬實，合於刑法第六十二條前段自首之規定
    ，應依法減輕其刑。爰審酌被告過失程度之輕重、被告肇事後態度及肇事後被告
    已與被害人家屬達成民事和解，並賠償損害，有和解書一紙附卷可按等一切情狀
    ，量處如主文所示之刑，以資懲儆。又查被告前未曾受有期徒刑以上刑之宣告，
    有台灣台中地方法院檢察署刑案資料查註紀錄表在卷可按。被告因過失致犯本罪
    ，其經此教訓，當知謹慎而無再犯之虞，本院認所宣告之刑，以暫不執行為宜，
    爰併宣告緩刑，以勵自新。
據上論斷，應依刑事訴訟法第二百九十九條第一項前段、刑法第二百七十六條第二項
、第五十五條、第六十二條前段、第七十四條第一款、罰金罰鍰提高標準條例第一條
前段，判決如主文。
中      華      民      國    九十一    年      五      月     十六     日
                                      臺灣臺中地方法院交通法庭
                                          法  官    許  金  樹
右正本證明與原本無異。
如不服本判決應於送達後十日內向本院提出上訴狀，上訴於台灣高等法院台中分院（
須附繕本）。
                                書記官
中      華      民      國    九十一    年      五      月     十六     日
附錄論罪科刑實體法條文：
刑法第二百七十六條第二項
因過失致人於死者，處二年以下有期徒刑、拘役或二千元以下罰金。
從事業務之人，因業務上之過失犯前項之罪者，處五年以下有期徒刑或拘役，得併科
三千元以下罰金。
